# 预付款项的会计政策

提问人：baihaojie1986 时间：2018-05-19 15:59:19
求教陈版
预付款项不属于金融资产核算的范围，为什么在实务中预付款项的减值和应收账款、其他应收款等金融资产的减值要保持一致的测试方法呢？金融工具准则所规范的减值是否不适用预付款项呢？
多谢！

回答人：chenyiwei
预付款项的减值和应收账款、其他应收款等金融资产的减值是不同的。请参考：http://bbs.esnai.com/forum.php?m ... 587&pid=8864247。